臺灣臺北地方法院刑事判決　　　　　　　100年度訴字第447號
公　訴　人　臺灣臺北地方法院檢察署檢察官
被　　　告　林慧如
上列被告因違反毒品危害防制條例案件，經檢察官提起公訴（
100 年度毒偵字第477 號），本院判決如下：
    主  文
林慧如施用第壹級毒品，處有期徒刑柒月。
    事  實
一、林慧如於民國98年間因施用毒品案件，經本院以98年度毒聲
    字第446 號裁定送觀察勒戒後，認無繼續施用毒品傾向，於
    99年1 月4 日執行完畢釋放，而由臺灣臺北地方法院檢察署
    檢察官於99年1 月5 日以98年毒偵緝字第312 號為不起訴處
    分確定；又因犯施用第二級毒品罪，經本院於99年12月16日
    判處有期徒刑3 月確定，並於100 年1 月3 日送臺灣臺北地
    方法院檢察署檢察官執行（尚未執行完畢，不構成累犯）。
    詎仍不知警惕，復於100 年1 月4 日10時20分經警採尿前回
    溯26小時內，在不詳地點，施用第一級毒品海洛因一次，而
    於100 年1 月4 日經警通知採尿而經鑑定有第一級毒品海洛
    因陽性反應，查悉上情。
二、案經臺北市政府警察局萬華分局報告臺灣臺北地方法院檢察
    署檢察官偵查起訴。
    理  由
壹、證據能力方面：
    按刑事訴訟法第159 條之5 規定；「被告以外之人於審判外
    之陳述，雖不符前四條之規定，而經當事人於審判程序同意
    作為證據，法院審酌該言詞陳述或書面陳述作成時之情況，
    認為適當者，亦得為證據。當事人、代理人或辯護人於法院
    調查證據時，知有第159 條第1 項不得為證據之情形，而未
    於言詞辯論終結前聲明異議者，視為有前項之同意」。經查
    本件被告林慧如對於公訴人所提之公訴證據，於本院行準備
    程序時已明示不爭執（參見100 年6 月3 日之準備程序筆錄
    ），且在本院審理期間，對本院所調查之證據亦均無表示異
    議，從而本件之公訴證據自均應有證據能力，得為本件之審
    判基礎。
貳、實體方面：
一、上揭事實訊據被告林慧如矢口否認犯行，辯稱伊雖曾施用第
    二級毒品安非他命，但從未施用第一級毒品，且自經法院判
    處易科罰金後，伊即未碰過毒品。本案驗尿結果會有毒品反
    應，應係因為伊患有癲癇病，長期服用馬偕醫院醫生所開具
    之藥物；又於驗尿前患有感冒，曾向診所拿取藥物，或許其
    中產生會含有海洛因反應成份使然云云。惟查：
  (一)被告經查獲當時所採取尿液經檢驗確呈第一級毒品海洛因陽
    性反應一節，有台灣尖端先進生物科技醫藥股份有限公司
    100 年1 月19日濫用藥物檢驗報告乙紙附卷可稽。
  (二)被告所提出馬偕醫院門診號掛號繳費單一紙，經本院就上列
    藥物函詢馬偕醫院為治療及開具處方箋之醫師結果，業經函
    復本院表示：「病人林慧如為癲癇患者，限時間在本院台北
    院區治療。病人服用五種藥物（Lamotrigine 、
    Propranolol 、Zolpidem、Levetiracetam 、Trazodone ）
    。這些藥物並無嗎啡成份，病人尿液有嗎啡成份反應與門診
    藥物無關」等語，有馬偕紀念醫院100 年6 月20日馬院神字
    第1000002701號函一紙附卷可考。
  (三)又被告雖泛稱因患感冒，曾向診所拿取藥物云云，然未能提
    供其拿取藥物診所之名稱、地址以供調查，是其空言指稱應
    係感冒藥物所生反應云云，即亦無從查證。
  (四)綜合上述，被告之尿液經驗有第一級毒品陽性反應，足徵在
    驗尿前26小時內必然曾經施用第一級毒品海洛因，此有行政
    院衛生署管制藥品管理局91年9 月23日管檢字第109652號函
    、92年4 月16日管檢字第0920002351號函可參（參見司法院
    94年12月編印法官辦理刑事案件參考手冊(一)毒品危害防制條
    例159-161 頁）。而被告上開所辯應係服用癲癇或感冒藥物
    造成毒品反應一節，又經查均無可採，是被告確有施用毒品
    犯行，事證明確，應依法論科。
二、核被告所為，係犯毒品危害防制條例第10條第1 項之施用第
    一級毒品罪。其施用毒品前持有毒品之低度行為，應為施用
    之高度行為所吸收，不另論罪。被告於本案行為前雖曾因犯
    施用第二級毒品罪，經本院於99年12月16日判處有期徒刑3
    月確定，並於100 年1 月3 日送臺灣臺北地方法院檢察署檢
    察官執行，惟迄本案審理終結止，尚在分期繳納罰金中，並
    未執行完畢一節，有臺灣高等法院被告前案紀錄表及臺灣臺
    北地方法院檢察署100 年6 月16日北檢治廉執55字第41564
    號函各一份可參，是被告既然執行尚未完畢，故尚未構成累
    犯，附此敘明。爰審酌被告前有犯罪前科，又非法施用第1
    級毒品海洛因，對於個人身心戕害甚鉅，且於本院審理中仍
    否認犯行，足徵並無悔意暨其施用動機、手段等一切情狀，
    量處如檢察官求處刑度之刑，如主文所示。
三、應適用之法條：
  (一)刑事訴訟法第299條第1項前段。
  (二)毒品危害防制條例第10條第1項。
  (三)刑法第11條前段。
本案經檢察官柯木聯到庭執行職務。
中    華    民    國   100    年    7     月    27    日
                  刑事第十二庭  審判長法  官  李英豪
                                      法  官  陳慧萍
                                      法  官  楊台清
以上正本證明與原本無異。
如不服本判決應於收受送達後10日內向本院提出上訴書狀，並應
敘述具體理由；其未敘述上訴理由者，應於上訴期間屆滿後20日
內向本院補提理由書（均須按他造當事人之人數附繕本）「切勿
逕送上級法院」。
                                      書記官  劉子豪
中    華    民    國   100    年    7     月    27    日
附錄本判決論罪科刑法條全文：
毒品危害防制條例第10條
施用第一級毒品者，處6 月以上5 年以下有期徒刑。
施用第二級毒品者，處3 年以下有期徒刑。